【裁判字號】    90,交上易,1548
【裁判日期】    901211
【裁判案由】    過失傷害
【裁判全文】
臺灣高等法院臺中分院刑事判決                  九十年度交上易字第一五四八號
    上  訴  人
    即  被  告  丁○○
    選任辯護人  胡昇寶
右上訴人因過失傷害案件，不服臺灣台中地方法院九十年度交易字第二七三號中華民
國九十年五月二十九日第一審判決（起訴案號：臺灣台中地方法院檢察署九十年度偵
字第二一四一號），提起上訴，本院判決如左：
      主  文
原判決撤銷。
丁○○因過失傷害人，處拘役伍拾日，如易科罰金，以參佰元折算壹日。
      事  實
一、丁○○於民國（下同）八十九年十月二十八日凌晨三時十分許，駕駛其所有車號
    ＮＭ─八○四七號自小客車，沿台中縣梧棲鎮居○街由西往東行駛，途經台中縣
    梧棲鎮居○街與中興路一二八巷之無號誌交岔路口，理應注意汽車行駛時，駕駛
    人應注意車前狀況並隨時採取必要之安全措施，及同為直行車左方車應讓右方車
    先行之規定，而依當時天候晴、路面無缺陷、道路無障礙物，視距良好等情狀，
    並無不能注意之情事，詎丁○○竟疏於注意上開規定，適有乙○○所駕駛之車號
    ＱＩ─○三八三號自小客車，沿中興路一二八巷由南往北方向行駛，亦疏未注意
    車前狀況，致二車於該交岔路口發生碰撞，乙○○所駕駛自小客車上之乘客戊○○因而受有左眼上眼臉裂傷等傷害，丁○○於肇事後報警，於警員到場處理時坦
    承駕車肇事自首。
二、案經丁○○自首及被害人戊○○訴請台中縣警察局清水分局報告臺灣台中地方法
    院檢察署檢察官偵查起訴。
      理  由
一、訊據被告丁○○雖矢口否認犯罪，辯稱：是乙○○所駕駛的車突然由九十二巷衝
    出來，我煞避不及才撞上，且我當時行駛的居仁街是主幹道云云，惟查右開犯罪
    事實業據被害人戊○○及証人乙○○於偵查中証述綦詳，並有診斷證明書及道路
    交通事故調查報告表各乙紙及照片九張在卷可稽，按汽車行駛時汽車駕駛人應注
    意車前狀況並隨時採取必要之安全措施及同為直行車左方車應讓右方車先行，道
    路交通安全規則第九十四條第三項、第一百零二條第二款定有明文。被告駕車自
    應注意上述道路交通安全規定，且依卷附道路交通事故調查報告表所載，肇事當
    時天候晴、路面無缺陷、道路無障礙物，視距良好，並無不能注意之情事，被告
    竟竟疏未注意，以致肇事，致被害人戊○○受傷，顯有過失，況本件車禍經送請
    台灣省台中縣區車輛行車事故鑑定委員會鑑定結果，亦認被告駕駛自小客車未注
    意車前狀況，左方車未停讓右方車先行，為肇事主因，乙○○未注意車前狀況，
    為肇事次因，有鑑定意見書在卷可參，益見被告確有過失，且被告之過失行為與
    被害人所受傷害間，具有相當因果關係，本件事證已臻明確，被告所辯顯係脫卸
    之詞，不足採信，其犯行應堪認定。
二、核被告丁○○所為係犯刑法第二百八十四條第一項前段之過失傷害罪。原審予以
    論罪科刑固非無見，惟查證人即處理警員丙○○於本院調查時證稱：本件是梧棲
    分駐所轉報的，我到現場處理前不知道何人肇事，當時雙方當事人均有在場，他
    們告訴我，是他們駕車肇事等語，本件被告係自首當可認定，應依刑法第六十二
    條前段減輕其刑，原審未予審酌，尚有未當，上訴人即被告上訴否認犯罪雖無理
    由，然其主張係自首則非無據，原審判決既有如上未當之處，應由本院撤銷改判
    ，爰審酌被告之過失程度、被害人所受之損害及被告肇事後之態度暨尚未與被害
    人達成民事和解等一切情狀，判處如主文第二項所示之刑，並諭知易科罰金折算
    之標準。
三、據上論斷，應依刑事訴訟法第三百六十九條第一項前段、第三百六十四條、第二
    百九十九條第一項前段、刑法第二百八十四條第一項前段、第六十二條前段、第
    四十一條第一項前段、罰金罰鍰提高標準條例第一條前段、第二條，判決如主文
    。本案經檢察官甲○○到庭執行職務。
中      華      民      國      九十       年    十二     月    十一    日
                                臺灣高等法院臺中分院刑事第九庭
                                      審判長法  官  康  應  龍
                                            法  官  吳  重  政
                                            法  官  趙  春  碧
右正本證明與原本無異。
不得上訴。
                                            書記官  黃  薰  慧
中      華      民      國      九十       年    十二     月    十三    日
                                                                        Ｒ


司法院資訊處製作；財團法人民間司法改革基金會備份。
